臺灣高等法院刑事裁定
111年度聲字第2395號
聲  請  人  臺灣高等檢察署檢察官
受  刑  人  葉漢鐘




                    （另案現在法務部○○○○○○○○羈押中）
上列聲請人因受刑人數罪併罰有二裁判以上，聲請定其應執行之
刑（聲請案號：臺灣高等檢察署111年度執聲字第1126號），本
院裁定如下：
    主  文
葉漢鐘犯如附表所示各罪所處之刑，有期徒刑部分應執行有期徒
刑玖月。
    理  由
一、按定應執行刑，不僅攸關國家刑罰權之行使，於受刑人之權
    益亦有重大影響，除顯無必要或有急迫情形外，法院於裁定
    前，允宜予受刑人以言詞、書面或其他適當方式陳述意見之
    機會，程序保障更加周全。本院已於民國111年7月20日收受
    受刑人葉漢鐘(下稱受刑人)回函表示關於本件定應執行刑案
    件之意見(本院卷第179頁)，合先敘明。
二、聲請意旨略以：受刑人因竊盜等數罪，先後經判決確定如附
    表，應依刑法第50條第1項第1款、第2項、第53條、第51條
    第5款規定，定其應執行之刑，爰依刑事訴訟法第477條第1
    項聲請裁定等語。
三、按裁判確定前犯數罪者，併合處罰之；數罪併罰，分別宣告
    其罪之刑，若宣告多數有期徒刑者，於各刑中之最長刑期以
    上，各刑合併之刑期以下，定其刑期，但不得逾30年，刑法
    第50條第1項前段、第51條第5款分別定有明文。又數罪併罰
    ，有二裁判以上者，依第51條之規定，定其應執行之刑，同
    法第53條亦定有明文。次按裁判確定前犯數罪者，併合處罰
    之，但有得易科罰金之罪與不得易科罰金之罪之情形，受刑
    人請求檢察官聲請定應執行刑者，依第51條規定定之，刑法
    第50條第1項但書第1款、第2項定有明文。另數罪併罰中之
    一罪，依刑法規定得易科罰金，若因與不得易科之他罪併合
    處罰結果而不得易科罰金時，原可易科部分所處之刑，自亦
    無庸為易科折算標準之記載（司法院大法官釋字第144號、
    第679號解釋意旨參照）。再按刑事訴訟法第370條第2項、
    第3項，已針對第二審上訴案件之定應執行之刑，明定有不
    利益變更禁止原則之適用；分屬不同案件之數罪併罰，倘一
    裁判宣告數罪之刑，曾經定其執行刑，再與其他裁判宣告之
    刑定其執行刑時，在法理上亦應同受此原則之拘束（最高法
    院103年度第14次刑事庭會議決議意旨參照）。基此，上開
    更定之應執行刑，不應比前定之應執行刑加計其他裁判所處
    刑期或所定應執行刑後為重，否則即與法律秩序理念及法律
    目的之內部界限有違，難謂適法（最高法院93年度台非字第
    192號判決意旨參照）。又按二裁判以上數罪，縱其中一部
    分已執行完畢，如該數罪尚未全部執行完畢，因與刑法第54
    條及司法院院字第1304號解釋所謂數罪併罰之各罪中有受赦
    免或因刑法不處罰其行為而免其刑之執行，致僅餘一罪之情
    形有別，自仍應依刑法第53條之規定，定其應執行之刑（最
    高法院93年度台抗字第16號裁定意旨參照）。
四、經查：受刑人因竊盜等案件，先後經臺灣新竹地方法院及本
    院判決判處如附表所示之刑確定，且各罪俱係於附表編號1
    所示判決確定日期（110年2月1日）前所為，就上開各案犯
    罪事實為最後判決之法院復為本院，有本院被告前案紀錄表
    及如附表各編號之判決書附卷可稽。本院就附表編號1至3所
    示案件再為定應執行刑之裁判時，自應受前開判決所為定應
    執行刑內部界限之拘束，而應在上開已定應執行刑部分加計
    未定應執行刑之總和即有期徒刑部分於10月範圍內定應執行
    刑。復查，如附表編號1、2所示之罪得易科罰金、附表編號
    3所示之罪不得易科罰金(但得易服社會勞動)，屬刑法第50
    條第1項但書第1款之情形，依同條第2項規定，須經受刑人
    請求檢察官聲請定其應執行刑，始得依同法第51條規定定之
    。茲受刑人已表示請求檢察官就如附表所示各罪，聲請合併
    定應執行刑，此有受刑人簽名之臺灣新竹地方檢察署受刑人
    定執行刑或易科罰金意願回覆表在卷可憑（本院卷第11頁）
    。又雖如附表編號1、2部分已執行完畢（本院卷第157至158
    、161至163頁），揆諸前開說明，亦無妨於本院就已執行完
    畢部分與餘罪定應執行刑。茲聲請人依刑事訴訟法第477條
    第1項之規定，以本院為犯罪事實最後判決之法院，聲請就
    如附表所示各罪所處之刑定應執行之刑，其聲請經核尚無不
    合，應予准許。經考量受刑人所犯如附表編號1、2所示之罪
    均為罪質相同之竊盜案件，附表編號3所示之罪為幫助一般
    洗錢案件，又附表編號1至3之犯罪時間在109年5月間至110
    年1月間（詳附表），犯罪時間有所間隔，暨其所犯之不法
    內涵及侵害法益程度等情，並權衡其行為責任與整體刑法目
    的及相關刑事政策等因素；再參酌受刑人於本院函詢時就定
    應執刑所表示之意見（本院卷第179頁），爰裁定如主文所
    示之應執行刑。另本件受刑人所犯附表編號1、2之罪雖經法
    院判處得易科罰金之刑，但因與附表編號3所示不得易科罰
    金(但得易服社會勞動)之刑合併定應執行刑，依上揭說明，
    自無庸再為易科罰金折算標準之諭知，附此敘明。
據上論斷，應依刑事訴訟法第477條第1項，刑法第50條第2項、
第53條、第51條第5款，裁定如主文。
中　　華　　民　　國　　111 　年　　7 　　月　　21　　日
                  刑事第三庭    審判長法　官  張惠立
                                      法　官  廖怡貞
                                      法　官  劉兆菊
以上正本證明與原本無異。
如不服本裁定，應於收受送達後五日內向本院提出抗告狀。
                                      書記官  陳嬿如
中　　華　　民　　國　　111 　年　　7 　　月　　21　　日
附表：
編號  1 2 3 罪名  竊盜 竊盜 洗錢防制法 宣告刑  有期徒刑4月 有期徒刑3月 有期徒刑4月，併科新臺幣2萬元 犯罪日期  109年5月20日 110年1月17日 109年11月16日 偵查機關年度案號  新竹地檢109年度偵字第7653號 新竹地檢110年度偵字第2720號 新竹地檢110年度偵緝字第168號、110年度偵字第1980、2788、5250、7101、7876、10007、12035、12474、14031、14032號、臺南地檢110年度偵字第23911號 最後事實審 法院 新竹地院 新竹地院 臺灣高院  案號 109年度竹北簡字第435號 110年度竹簡字第467號 111年度上訴字第113號  判決日期 109年9月25日 110年6月25日 111年2月22日 確定判決 法院 新竹地院 新竹地院 臺灣高院  案號 109年度竹北簡字第435號 110年度竹簡字第467號 111年度上訴字第113號  確定日期 110年2月1日 110年9月10日 111年3月28日 得否易科罰金  是 是 否 (但得易服社會勞動) 備註  新竹地檢110年度執字第658號 新竹地檢110年度執字第3665號 ⑴新竹地檢111年度執字第1753號 ⑵偵查機關年度案號漏載「新竹地檢110年度偵字第1980、2788、5250、7101、7876、10007、12035、12474、14031、14032號、臺南地檢110年度偵字第23911號」，應補充如上   編號1、2曾經新竹地院110年度聲字第1365號裁定應執行有期徒刑6月確定（已執畢）